【裁判字號】    90,易,743
【裁判日期】    900409
【裁判案由】    賭博
【裁判全文】
臺灣臺中地方法院刑事判決                            九十年度易字第七四三號
    公  訴  人  臺灣臺中地方法院檢察署檢察官
    被      告  丁○○
                丙○○
                乙○○
                甲○○
右被告等因賭博案件，經檢察官聲請簡易判決處刑（九十年度偵字第一０二號），本
院沙鹿簡易庭認不得以簡易判決處刑，簽移由普通庭依通常程序審理（九十年度沙簡
字第六九號），本院判決如左：
，本院判決如左：
    主  文
丁○○共同連續意圖營利，聚眾賭博，處有期徒刑陸月，併科罰金萬元，有期徒刑
如易科罰金，罰金如易服勞役，均以佰元折算壹日。
丙○○共同連續意圖營利，聚眾賭博，處有期徒刑肆月，如易科罰金，以佰元折算
壹日。
乙○○、甲○○共同意圖營利，聚眾賭博，各處有期徒刑月，如易科罰金，均以
佰元折算壹日。
扣案之傳真機拾台、計算機拾貳台、六合彩簽單包（已封成壹箱）及六合彩空
白簽單壹批（已封成壹箱）均沒收。
    事  實
一、丁○○基於意圖營利，聚眾賭博之概括犯意，自民國八十九年十二月七日起，連
    續以其位在彰化縣伸港鄉○○村○○路一０五之二十九號住處，充為公眾得出入
    之賭博場所，並設置俗稱「六合彩」之簽賭站，提供該處場所招攬不特定賭客簽
    選六合彩號碼賭博財物。簽賭種類有俗稱「二星」、「三星」及「四星」等三種
    賭法，參與賭博之賭客每簽選一組「二星」號碼需付新臺幣（下同）七十元之賭
    資予丁○○，簽選「三星」一組號碼需付賭資八十元，簽選「四星」一組號碼需
    付賭資六十四元；再以每星期二及四開獎之香港六合彩中獎號碼所組合之數字為
    據，凡簽中「二星」一支可得五十三倍彩金，簽中「三星」一支可得五百二十倍
    彩金，簽中「四星」一支可得七千倍彩金，若未簽中則賭資歸由丁○○取得，以
    此方式營利，每期所收賭資約達一百五十餘萬元，可淨賺十餘萬元。另丁○○為
    經營該六合彩簽賭站，乃自八十九年十二月十二日起雇用共同基於意圖營利，聚
    眾賭博之概括犯意聯絡之丙○○，及於八十九年十二月十四日雇用共同基於意圖
    營利，聚眾賭博之犯意聯絡之乙○○、甲○○二人，使丙○○、乙○○、甲○○
    三人在上開丁○○住處為丁○○分擔接收賭客傳真簽賭下注之行為，丁○○與丙○○、乙○○、甲○○三人，並約定每期之酬勞為二千元。嗣於八十九年十二月
    十四日下午七時許，經警持臺灣臺中地方法院檢察署檢察官簽發之搜索票前往彰
    化縣伸港鄉○○村○○路一０五之二十九號執行搜索時，當場查獲丁○○、乙○○、甲○○、丙○○等人在上址經營六合彩簽賭站之行為，並扣得屬丁○○所有
    供經營簽賭站所用之傳真機三十三台、計算機十二台及供賭博所用之工具六合彩
    簽單三包及六合彩空白簽單一批等物。
二、案經臺中縣警察局清水分局移送臺灣臺中地方法院檢察署檢察官偵查後聲請以簡
    易判決處刑。
    理  由
一、右揭事實，業據被告丁○○、乙○○、甲○○、丙○○四人於本院審理時均坦承
    不諱，並有當場查獲供簽賭用之傳真機三十三台、計算機十二台、六合彩簽單三
    包及六合彩空白簽單一批等物扣案足資佐證，足認被告四人上開自白均與事實相
    符，堪以採信。又被告四人所共同經營之供不特定賭客簽賭之二星、三星、四星
    六合彩賭博，其中獎機率與下注簽賭者所給付之簽賭金均不相當，渠等顯有營利
    之意圖無訛；另參以本件所查扣物品之數量，亦可見被告四人確係聚集不特定人
    簽賭六合彩無誤。本件事證明確，被告四人犯行均洵堪認定。
二、查被告等人意圖營利，提供上開場所，聚眾賭博，且身兼決定勝負於偶然變數之
    賭徒身分，與其他不特定之簽賭者同在公眾得出入之場所對賭，核被告四人所為
    ，均係犯刑法第二百六十六條第一項前段之在公眾得出入之場所賭博財物罪、第
    二百六十八條之意圖營利，供給賭博場所罪及意圖營利，聚眾賭博罪。又查被告
    四人於當期香港六合彩開獎前多次接受簽賭之行為，均係當次意圖營利供給賭博
    場所、意圖營利聚眾賭博及在公眾得出入之場所賭博財物犯行之接續行為。又渠
    四人於每期開獎前接續行為中之意圖營利供給賭博場所、意圖營利聚眾賭博及在
    公眾得出入之場所賭博財物，均係基於一個賭博犯意之決定，以達成同一犯罪之
    各個舉動，係一行為觸犯上開三罪名，均屬想像競合犯，依刑法第五十五條之規
    定，應從情節較重之意圖營利聚眾賭博罪處斷。次查被告丁○○、乙○○、甲○○、丙○○四人間，均具有犯意聯絡及行為分擔，為共同正犯。再查被告丁○○
    、丙○○二人先後經營二期，時間緊接，犯罪構成要件相同，顯均係基於概括之
    犯意反覆為之，應依連續犯之規定論以一罪，並依法加重其刑。爰審酌被告四人
    之平日素行尚屬良好、被告四人犯罪之動機、目的均僅因為圖得自身不法之利益
    、不思勤奮自勉，經營六合彩賭博，供人簽賭，以從中獲取不法利益，助長社會
    僥倖心理，使人廢時失業，易趨於遊惰，嚴重破壞社會善良風俗及經濟秩序所生
    危害非淺，與被告四人所得之利益及被告四人於犯罪後均坦承犯行態度亦屬良好
    等一切情狀，分別量處如主文所示之刑，並就被告丁○○部分，分別諭知有期徒
    刑易科罰金及罰金易服勞役之折算標準，及就被告丙○○、乙○○、甲○○三人
    部分各諭知易科罰金之折算標準（查被告四人上開諭知易科罰金部分，因渠四人
    行為後，刑法第四十一條業於九十年一月十日修正公布，同年月十二日生效，修
    正後刑法第四十一條第一項前段規定「犯最重本刑為五年以下有期徒刑以下之刑
    之罪，而受六個月以下有期徒刑或拘役之宣告，因身體、教育、職業、家庭之關
    係或其他正當事由，執行顯有困難者，得以一元以上三元以下折算一日，易科罰
    金。」，與修正前刑法第四十一條規定「犯最重本刑為三年以下有期徒刑以下之
    刑之罪，而受六個月以下有期徒刑或拘役之宣告，因身體、教育、職業、家庭之
    關係，執行顯有困難者，得以一元以上三元以下折算一日，易科罰金。」不同。
    比較新舊法結果，以新法較有利於行為人，故依刑法第二條第一項前段規定，本
    件自應適用裁判時之法律即修正後刑法第四十一條第一項前段之規定，併此敘明
    ），以示懲儆。
三、扣案之傳真機三十三台、計算機十二台、六合彩簽單三包（已封成一箱）及六合
    彩空白簽單一批（已封成一箱）等物，均為共同被告丁○○所有，業據被告丁○○、乙○○、甲○○、丙○○四人供承在卷，上開扣案之傳真機三十三台及計算
    機十二台，係供經營六合彩賭博所用之物，業據被告丁○○於警訊時供認在卷（
    詳見偵卷第八頁背面），應依刑法第三十八條第一項第二款之規定宣告沒收；至
    上開當場查獲扣案之六合彩簽單三包（已封成一箱）及六合彩空白簽單一批（已
    封成一箱），乃係賭博所用之器具，應依刑法第二百六十六條第二項之規定，不
    問屬於犯人與否，宣告沒收之（最高法院八十七年度台非字第二０七號判決意旨
    參照）。
據上論斷，應依刑事訴訟法第四百五十二條、第二百九十九條第一項前段，刑法第二
條第一項前段、第二十八條、第五十六條、第二百六十八條、第二百六十六條第一項
前段、第二項第五十五條、第四十一條第一項前段（修正後）、第四十二條第二項
、第三十八條第一項第二款，罰金罰鍰提高標準條例第一條前段、第二條，判決如主
文。
本案經檢察官黃俊鳴到庭執行職務。
中      華      民      國      九十      年      四      月      九    日
                                臺灣臺中地方法院刑事第四庭
                                    法  官  許  旭  聖
右正本證明與原本無異。
如不服本判決，應於判決送達後十日內向本院提出上訴狀，上訴於臺灣高等法院臺中
分院（須附繕本）。
                                    書記官
中      華      民      國      九十      年      四      月      九    日
附錄本案所犯法條全文
中華民國刑法第二百六十六條：
在公共場所或公眾得出入之場所賭博財物者，處一千元以下罰金。但以供人暫時娛樂
之物為賭者，不在此限。
當場賭博之器具與在賭檯或兌換籌碼處之財物，不問屬於犯人與否，沒收之。
中華民國刑法第二百六十八條：
意圖營利，供給賭博場所或聚眾賭博者，處三年以下有期徒刑，得併科三千元以下罰
金。


司法院資訊處製作；財團法人民間司法改革基金會備份。
